【裁判字號】    90,訴,337
【裁判日期】    900621
【裁判案由】    違反毒品危害防制條例
【裁判全文】
臺灣屏東地方法院刑事判決                            九十年度訴字第三三七號
    公  訴  人  臺灣屏東地方法院檢察署檢察官
    被      告  甲○○
右列被告毒品危害防制條例案件，經檢察官提起公訴（九十年度毒偵字第二七四號）
，本院判決如左：
    主  文
甲○○施用第一級毒品，處有期徒刑拾月。
    事  實
一、甲○○前因施用毒品案件，經依臺灣高等法院高雄分院依職權裁定送觀察、勒戒
    後，認無繼續施用毒品之傾向，由該院於八十九年七月十二日以八十七年度上訴
    字第一七三二號判決免刑確定，猶不知悔改，嗣於八十九年十二月一日十四時五
    十分往前回溯四十八小時內某時，在某不詳地點，施用第一級毒品海洛因一次，
    嗣於八十九年十二月一日十四時五十分，為警採尿送驗而查獲，經依本院以九十
    年度毒聲字第四五０號裁定送觀察、勒戒後，認有繼續施用毒品傾向。
二、案經屏東縣警察局東港分局報請台灣屏東地方法院檢察署檢察官偵查起訴。
    理  由
一、訊據被告甲○○矢口否認其有前開施用海洛因之犯行，辯稱：伊未施用海洛因，
    可能是去找綽號黑仔朋友時，吸到二手煙等語。惟查被告於八十九年十二月一日
    為警方所採得之尿液，經送屏東縣衛生局及檢驗臺灣檢驗科技股份有限公司，結
    果均呈嗎啡陽性反應，有屏縣衛檢六字第八九０三七五號煙毒及麻醉藥品類委託
    檢驗結果通知書及臺灣檢驗科股份有限公司九十年三月五日濫用藥物尿液檢驗報
    告一紙附卷可稽。上開檢驗結果，均為該等鑑定機關本於專業知識及以精密儀器
    測試後所得之結論，自可憑信。又被告雖以其可能吸入二手煙導致尿中有嗎啡陽
    性反應云云，惟被告究竟於何時何地吸入二手煙，其並無法提出事證以供本院查
    證，再若非長時間與吸毒者直接相向且存心大量吸入吸毒者所呼出之煙氣，以二
    手煙中可能之低量海洛因，應不致於在尿中檢出嗎啡陽性反應，此亦經法務部調
    查局（八二）發技一字第四一五號號函敘甚詳，其辯稱尿中有嗎啡陽性反應，係
    吸入二手煙所導致云云，顯非實在。而海洛因吸食入人體後，水解還原成嗎啡，
    再循嗎啡之代謝方式排除體外，已據行政院衛生署藥物食品檢驗局以（七三）藥
    檢壹字第０三０二二一號函說明甚詳，又一般而言，施打毒品海洛因後四十八小
    時內尚可能自尿液驗出陽性反應，此有高雄市立凱旋醫院函一紙在卷可稽，準此
    ，被告於經警查獲採尿之前四十八小時內某時應有施用海洛因無疑，其空言否認
    ，殊無可採；又被告前因施用毒品案件，經依臺灣高等法院高雄分院依職權裁定
    送觀察、勒戒後，認無繼續施用毒品之傾向，而經該院於八十九年七月十二日以
    八十七年度上訴字第一七三二號判決免刑確定。嗣又因施用第二級毒品安非他命
    ，再經本院以九十年度毒聲字第四五０號裁定送觀察、勒戒後，認有繼續施用毒
    品傾向，亦有臺灣高等法院被告全國前案紀錄表、臺灣屏東看守所附設勒戒所有
    無繼續施用毒品傾向證明書各一份在卷足參，本件事證明確，被告犯行應堪認定
    。
二、核被告施用第一級毒品之行為，係犯毒品危害防制條例第十條第一項之施用第一
    級毒品罪。又被告持有第一級毒品海洛因之低度行為，為高度之施用行為所吸收
    ，不另論罪。爰審酌被告經法院裁定送觀察勒戒，認無繼續施用傾向，判決免刑
    後，仍繼續施用毒品，顯見其意志薄弱，陷溺惡習已深，又其施用毒品係自戕之
    行為，並無損害於他人等一切情狀，量處如主文所示之刑。
三、據上論斷，應依刑事訴訟法第二百九十九條第一項前段，毒品危害防制條例第十
    條第一項，判決如主文。
本案經檢察官何克昌到庭執行職務
中      華      民      國      九十      年      六    月    二十一    日
                                      臺灣屏東地方法院刑事第三庭
                                          審判長法  官  黃國永
                                                法  官  陳姵君
                                                法  官  余德正
右正本證明與原本無異。
如不服本判決應於收受送達後十日內向本院提出上訴書狀敘述上訴之理由上訴於台灣
高等法院高雄分院。
                                                書記官  曾文玲
中      華      民      國      九十      年      六    月    二十一    日
附錄法條：
毒品危害防制條例第十條
施用第一級毒品者，處六月以上五年以下有期徒刑。


司法院資訊處製作；財團法人民間司法改革基金會備份。
